臺灣臺北地方法院民事判決　　　　　　100年度簡上字第277號
上　訴　人　張麗玉
上　訴　人　廖佳熙
4樓之　　　　　　　　　　　頂.
上二人共同
訴訟代理人　劉衡慶律師
　　　　　　黃玥彤律師
被上訴人　　蔡陽明
上列當事人間請求給付票款事件，上訴人對於中華民國100年4月
12日本院台北簡易庭100年度北簡字第1235號第一審判決提起上
訴，經本院於民國100年10月27日言詞辯論終結，判決如下：
    主  文
上訴駁回。
第二審訴訟費用由上訴人連帶負擔。
    事實及理由
一、被上訴人起訴主張：被上訴人與上訴人張麗玉為舊識，上訴
    人廖佳熙則為上訴人張麗玉之友人。上訴人廖佳熙自95年間
    起即陸續向被上訴人借款，並曾交付如附表2所示之8張支票
    以為還款之工具，但屆期均未兌現，上訴人廖佳熙遂開立附
    表1所示編號1之票載金額為200萬元、發票日為96年11月6日
    、到期日為99年6月30日之本票（下稱系爭200萬元本票）予
    被上訴人，上訴人張麗玉並為背書以為擔保，以換回附表2
    所示編號2、3、5、6等4張支票。被上訴人於96年11月6日借
    款50萬元予上訴人廖佳熙，要求上訴人廖佳熙應開立同額本
    票予被上訴人，幾經交涉，上訴人廖佳熙終於在99年7月10
    日簽發附表1編號2所示之票載金額為50萬元、發票日為99
    年7月10日、未記載到期日之本票1紙（下稱系爭50萬元本票
    ）予被上訴人，上訴人張麗玉亦背書以為擔保。詎上訴人屆
    期均未給付上開票款，被上訴人爰本於系爭本票之票據關係
    ，請求上訴人連帶給付上開票款共計250萬元，及其中200萬
    元自99年6月30日起，另50萬元自99年7月10日起，均至清償
    日止，按年息6%計算之利息。
二、上訴人辯稱：
（一）上訴人廖佳熙前因資金需求，陸續於91年間至95年間，向
      被上訴人借款，金額共計約300萬元，附表2所示之8張支
      票雖為上訴人廖佳熙簽發並交由被上訴人收執，以為債務
      之擔保，然上訴人廖佳熙均已按月清償4萬元至10萬元之
      本金，而於96年11月間全數清償債務完畢，被上訴人本應
      返還上開支票予上訴人廖佳熙，然被上訴人表示上開支票
      已經遺失而未返還。嗣後上訴人廖佳熙於96年11月初，因
      資金需求，故與被上訴人商議分次借款事宜，雙方同意於
      不超過200萬元之範圍內，由被上訴人分次借款給上訴人
      廖佳熙，並由上訴人廖佳熙簽發系爭200萬元本票予被上
      訴人以為擔保，嗣後上訴人廖佳熙開立系爭200萬元本票
      予被上訴人，被上訴人因此於96年11月6日匯款50萬元至
      上訴人張麗玉帳戶，由上訴人張麗玉轉交上訴人廖佳熙，
      被上訴人並要求上訴人張麗玉於系爭200萬元本票背面為
      背書。被上訴人嗣後於99年7月10日向上訴人廖佳熙表示
      遺失系爭200萬元本票，請上訴人廖佳熙另行開立票載金
      額為50 萬元之本票予被上訴人以為擔保，並請上訴人張
      麗玉背書，上訴人廖佳熙遂簽發系爭50萬元本票予被上訴
      人，並由上訴人張麗玉為背書。故而被上訴人僅借貸50萬
      元予上訴人廖佳熙，但卻取得系爭2紙本票，上訴人廖佳
      熙自得以原因關係為抗辯事由，被上訴人就系爭本票超過
      50萬元部份不得主張票據權利。
（二）被上訴人雖主張上訴人張麗玉係為保證而就系爭本票為背
      書，然上訴人張麗玉否認之，是以上訴人張麗玉雖以背書
      方式轉讓系爭本票予被上訴人，實則雙方之間並無債權債
      務關係，故被上訴人受領系爭本票自屬無法律上之原因而
      受有利益，依據票據法第13條前段之規定，上訴人張麗玉
      自得以原因關係資為抗辯，並拒絕給付系爭本票票款。此
      外，被上訴人僅交付50萬元予上訴人廖佳熙，卻取得票載
      金額共計250萬元之系爭2紙本票，被上訴人顯然是以不相
      當之對價取得系爭2紙本票，上訴人張麗玉縱須與上訴人
      廖佳熙就系爭本票負連帶清償責任，然依據票據法第14條
      第2項之規定，被上訴人亦不得享有優於前手之權利，故
      被上訴人自不得享有超過50萬元部分之權利。
（三）此外，系爭200萬元本票雖為上訴人廖佳熙所簽發，但上
      訴人廖佳熙於簽發系爭200萬元本票時，確實並未填載到
      期日，系爭200萬元本票雖記載到期日為99年6月30日，然
      並非上訴人廖佳熙所為，而是由被上訴人自行或者委請他
      人所填寫。系爭200萬元本票既然已經載明免除作成拒絕
      證書，且因未記載到期日而屬見票即付之本票，則依據票
      據法第22條第1、2項之規定，系爭200萬元本票之發票日
      為96年11月6日，故被上訴人對於發票人即被上訴人廖佳
      熙之票款請求權，及對於背書人即上訴人張麗玉之追索權
      ，均於97年11月6日因罹於時效而歸於消滅。從而被上訴
      人於99年12月22日始對上訴人張麗玉請求給付系爭200萬
      元本票票款，後於100年4月7日始於原審具狀追加上訴人
      廖佳熙，請求上訴人廖佳熙給付系爭200萬元本票票款，
      依據上述說明，被上訴人就系爭200萬元本票對於上訴人
      之上開票據債權請求權，均因罹於時效而歸於消滅，上訴
      人自得拒絕給付。
三、原審為被上訴人勝訴之判決，並依職權為假執行及上訴人預
    供擔保後得免為假執行之宣告，上訴人不服原審判決而提起
    上訴，於本院為上訴聲明：原判決廢棄，被上訴人於第一審
    之訴駁回。被上訴人為答辯聲明：上訴駁回。
四、首查，被上訴人前就系爭200萬元本票部分，以上訴人為相
    對人，依據票據法第123條之規定，聲請本院裁定准予強制
    執行，經本院以99年度司票字第7698號民事裁定就上訴人廖
    佳熙部分，裁定上訴人廖佳熙簽發之系爭200萬元本票內載
    憑票交付被上訴人200萬元及自99年6月3日起至清償日止，
    按年息6％計算之利息，得為強制執行；就上訴人張麗玉部
    分，則以上訴人張麗玉並非系爭200萬元本票之發票人為由
    ，駁回被上訴人此部分之聲請，上開裁定並已確定之情事，
    經本院依職權調閱本院99年度司票字第7698號卷宗，審認無
    訛。按執票人向本票發票人行使追索權時，得聲請法院裁定
    後強制執行，票據法第123條有明文規定；再按強制執行，
    依左列執行名義為之：六、其他依法律之規定，得為強制執
    行名義者，強制執行法第4條第1項第6款亦規定甚詳。是以
    被上訴人既然得以上開本票裁定為執行名義，逕對上訴人廖
    佳熙為強制執行，則被上訴人另行提起本訴請求上訴人給付
    票款，就其中請求上訴人廖佳熙給付系爭200萬元本票票款
    部分，是否具有權利保護必要條件？按民事訴訟法乃確保私
    權之訴訟程序，必須於私權發生不安，有藉民事訴訟程序以
    為確保者，始得提起，否則其訴即欠缺權利保護必要條件，
    是以如私權發生不安之狀態而提起民事訴訟，即非無權利保
    護之必要。本於下述理由，本院認被上訴人就系爭200萬元
    本票依據票據關係訴請上訴人廖佳熙給付票款，非無權利保
    護之必要：
（一）按本票執票人依票據法第123條規定，聲請法院裁定許可
      對發票人強制執行，係屬非訟事件，此項聲請之裁定，及
      抗告法院之裁定，僅依非訟事件程序，以審查強制執行許
      可與否，並無確定實體上法律關係存否之效力，此有最高
      法院57年度台抗字第76號判例要旨可參，
（二）復按消滅時效，因左列事由而中斷：一、請求。二、承認
      。三、起訴。左列事項，與起訴有同一效力：一、依督促
      程序，聲請發支付命令；二、聲請調解或提付仲裁；三、
      申報和解債權或破產債權；四、告知訴訟；五、開始執行
      行為或聲請強制執行，民法第129條亦有明文規定，可知
      依據票據法第123 條之規定就本票聲請裁定准予強制執行
      ，並無中斷時效之效力。
    因此，本票裁定既為非訟事件裁定，並無實體確定力，且亦
    無中斷時效之效力，況於本票裁定後，發票人亦非不得提起
    確認本票債權不存在之訴訟。是以本院認上開本票裁定雖已
    就系爭200萬元本票部分准許對上訴人廖佳熙強制執行，被
    上訴人已可持上開本票裁定為執行名義，聲請對上訴人廖佳
    熙為強制執行，然本於前揭說明，被上訴人復行提起本訴，
    本於票據關係請求上訴人廖佳熙給付系爭200 萬元本票票款
    ，即非無權利保護必要，先予敘明。
五、次查，被上訴人為系爭本票之執票人，上訴人廖佳熙為系爭
    本票之發票人，上訴人張麗玉為系爭本票之背書人，被上訴
    人曾因借貸50萬元予上訴人廖佳熙而於96年11月6日匯款50
    萬元至上訴人張麗玉之帳戶，由上訴人張麗玉轉交該筆款項
    予上訴人廖佳熙等情事，為兩造所不爭執，並有上開本票影
    本（附於本院99年度司促字第31754號卷宗內）及匯款申請
    書（見原審卷宗第27頁）各1份為證。按本票發票人所負責
    任，與匯票承兌人同，發票人應照匯票文義擔保承兌及付款
    ，票據法第121條、第29條第1項前段有明文規定，復按第29
    條之規定，於背書人準用之，同法第124條準用第39條、第
    29條亦著有明文。再按發票人、背書人，對執票人連帶負責
    ，同法第124條準用第97條亦有明文規定。
    被上訴人主張其為系爭本票之執票人，上訴人廖佳熙為系爭
    本票之發票人，上訴人張麗玉為系爭本票之背書人，被上訴
    人於系爭本票到期日後仍未獲給付票款，而本於票據關係請
    求上訴人應連帶給付之，則為上訴人所不承認，並以前揭情
    事資為抗辯，是本案爭點應為下列事項即：
（一）上訴人廖佳熙辯稱被上訴人就系爭本票超過50萬元部份不
      得主張票據權利，是否可採？
（二）上訴人張麗玉辯稱其與被上訴人間就系爭本票間之原因關
      係不存在，伊得拒絕給付系爭本票票款，是否可採？
（三）被上訴人是否以不相當之對價取得系爭本票？
（四）上訴人辯稱被上訴人之系爭200萬元本票債權請求權已經
      罹於時效而歸於消滅，是否可採？
六、就上述爭執事項（一），判斷如下：
（一）按在票據上簽名者，依票上所載文義負責，票據法第5條
      第1項有明文規定，是以票據即為文義證券及無因證券，
      票據上之權利義務，悉依票上所載文義定之，與其基礎之
      原因關係各自獨立，票據上權利之行使，不以其原因關係
      存在為前提，執票人行使票據上權利時，就其基礎之原因
      關係確係有效存在，不負舉證責任。又按票據債務人不得
      以自己與發票人或執票人之前手間所存抗辯事由對抗執票
      人，票據法第13條前段固有明文規定，惟按票據債務人祇
      不得以自己與發票人或執票人之前手間所存抗辯之事由，
      對抗執票人，若以其自己與執票人間所存抗辯之事由資為
      對抗，則非法所不許，此有最高法院46年台上字第1835
      號判例要旨說明甚詳，然依據最高法院95年度台簡上字第
      15號裁判要旨之說明「若票據債務人以自己與執票人間所
      存抗辯之事由，對抗執票人，依票據法第十三條規定觀之
      ，應由票據債務人就該抗辯事由負舉證之責任。本件系爭
      支票已將應記載之事項載明，完成發票行為，上訴人處於
      得行使票據權利之狀態，則就阻礙其行使票據權利之原因
      關係是否存在之事實，自應由票據債務人即被上訴人舉證
      證明。」，可知執票人得依據票載文義行使票據權利，而
      其行使票據權利時，就票據之原因關係確係有效存在，並
      不負舉證之責任，而債務人雖可以其與執票人間之抗辯事
      由對抗執票人，以阻礙執票人行使票據權利，但有阻礙執
      票人行使票據權利之事由是否存在之事實，自應由債務人
      負舉證之責任。
（二）上訴人廖佳熙雖不否認簽發系爭2紙本票，但以上開情事
      資為抗辯，則依據上述說明，上訴人廖佳熙以其與被上訴
      人間之事由對抗被上訴人，雖與票據法第13條前段之規定
      無違而非法之所不許，然上訴人廖佳熙即應就上開抗辯事
      由負舉證之責任。經查：
   1、上訴人廖佳熙辯稱伊於96年11月初，因資金需求，故與被
      上訴人商議分次借款事宜，雙方同意於不超過200萬元之
      範圍內，由被上訴人分次借款給上訴人廖佳熙，並由上訴
      人廖佳熙簽發系爭200萬元本票予被上訴人以為擔保等情
      ，為被上訴人所不承認，而上訴人對於系爭200萬元本票
      之原因關係為分次借貸關係乙節，亦未能提出積極而確切
      之證據以為證明，是上訴人廖佳熙前揭所辯，即非可採。
   2、另參以被上訴人主張上訴人廖佳熙前陸續向被上訴人借款
      ，並曾交付如附表2所示之8張支票以為還款之工具，但屆
      期均未兌現，上訴人廖佳熙遂開立系爭200萬元本票換回
      附表2所示編號2、3、5、6等4張支票。上訴人廖佳熙雖辯
      稱伊已經於96年11月以前已經全數清償上開8張支票所示
      之款項完畢，然上訴人廖佳熙亦當庭陳稱伊自95年年底就
      未向被上訴人借錢，開始按月償還4萬元至5萬元，至98年
      7 月間均由被上訴人記帳，上訴人廖佳熙係自98年7月以
      後才保存被上訴人之簽收單等語（見原審100年4月12日言
      詞辯論筆錄，即原審卷宗第50至51頁），並提出簽收單1
      份為證。是上訴人廖佳熙對於伊是否於96年11月間已經全
      數清償如附表2所示之8張支票所示之借款債務，前後陳述
      已有歧異；又附表2所示之8之支票，其中編號1至7之票載
      發票日均在96年11月間以前，金額共計235萬元，上訴人
      廖佳熙於原審到庭陳稱被上訴人至95年間為止，共借貸上
      訴人廖佳熙約3百多萬元，伊自95年開始，每月清償4萬元
      （見上開言詞辯論筆錄，即原審第49頁），則如自95年間
      開始以每月清償4萬元計算，3百多萬元之債務當無從於96
      年間即清償完畢。從而上訴人廖佳熙辯稱伊於96年11月間
      已就附表2所示8張支票票款之債務全數清償完畢，難謂可
      採，被上訴人主張附表2所示之8張支票，上訴人廖佳熙均
      未清償，上訴人廖佳熙因而簽發系爭200萬元本票換回附
      表2所示編號2、3、5、6支票，較為可採。
   3、此外，對於上訴人廖佳熙是因為被上訴人向伊表示遺失系
      爭200萬元本票，請上訴人廖佳熙另行開立系爭50萬元本
      票，上訴人廖佳熙始簽發系爭50萬元本票一事，上訴人廖
      佳熙亦未舉證證明之，是上訴人廖佳熙此項辯解，亦非有
      據。
   4、綜上，上訴人廖佳熙辯稱其於96年11月初，與被上訴人合
      意於不超過200萬元之範圍內，由被上訴人分次借款給上
      訴人廖佳熙，並由上訴人廖佳熙簽發系爭200萬元本票予
      被上訴人以為擔保，然被上訴人僅交付50萬元，又被上訴
      人嗣後於99年7月10日向上訴人廖佳熙表示遺失系爭200萬
      元本票，請上訴人廖佳熙另行開立系爭50萬元本票，故被
      上訴人僅借貸50萬元予上訴人廖佳熙，但卻取得系爭2紙
      本票，被上訴人就系爭本票超過50萬元部份不得主張票據
      權利，然上訴人廖佳熙對其上開辯解，均未能舉證以實其
      說，是其所辯即非可採。
七、就上述爭執事項（二），判斷如下：
（一）上訴人張麗玉不否認就系爭2紙本票為背書，但以上開情
      事資為抗辯，則同上所述，上訴人張麗玉以其與被上訴人
      間之事由對抗被上訴人，雖與票據法第13條前段之規定無
      違而非法之所不許，然上訴人張麗玉即應就上開抗辯事由
      負舉證之責任。經查，上訴人張麗玉雖辯稱伊並未就上訴
      人廖佳熙與上訴人間之借貸債務為保證之意思，上訴人張
      麗玉與被上訴人間並無債權債務關係，然上訴人張麗玉對
      此並未舉證以實其說，是其所辯即難以採信。
（二）另佐以上訴人廖佳熙前向被上訴人借款而簽發附表所示之
      支票以為擔保，後無法如期清償，遂簽發系爭200萬元本
      票以換回附表2所示之編號2、3、5、6支票，前已述及，
      又被上訴人主張其曾借貸50萬元予上訴人廖佳熙而於96
      年11月6日匯款50萬元至上訴人張麗玉帳戶後由上訴人張
      麗玉轉交上訴人廖佳熙一事，前已認定無誤，上訴人張麗
      玉既然與上訴人廖佳熙為朋友關係，上訴人廖佳熙並居住
      於上訴人張麗玉家頂樓（見原審100年4月12日言詞辯論筆
      錄，即原審卷宗第49頁)，依據社會通念，上訴人廖佳熙
      因換回上開支票及向被上訴人借貸50萬元而簽發20 0 萬
      元及50萬元系爭本票，則被上訴人主張上訴人張麗玉係為
      上訴人廖佳熙之上開債務擔保而於系爭本票為背書，應堪
      以採信。
（三）據此，上訴人張麗玉以系爭本票之原因關係並不存在對抗
      被上訴人，辯稱伊得拒絕給付系爭本票票款，為不可採。
八、就上述爭執事項（三），判斷如下：
    按無對價或以不相當之對價取得票據者，不得享有優於其前
    手之權利，票據法第14條第2項雖有明文規定，惟按票據行
    為為不要因行為，執票人不負證明關於給付原因之責任，如
    票據債務人主張執票人取得票據係無對價或以不相當對價取
    得，應由該債務人負舉證責任，此有最高法院85年度台上字
    第286號裁判要旨可資參照。是以上訴人張麗玉辯稱被上訴
    人係以不相當之對價取得系爭本票，自應提出積極而確切之
    證據以為證明，然上訴人張麗玉並未能舉證以實其說，是其
    所辯尚屬無據，不足以採信。
九、就上述爭執事項（四），判斷如下：
（一）上訴人雖辯稱系爭200萬元本票之到期日記載「99年6月30
      日」，然並非上訴人廖佳熙所為，而是被上訴人自行或者
      委請他人所填寫，故系爭200萬元本票應屬未記載到期日
      之見票即付之本票，被上訴人則主張伊收受系爭200萬元
      本票時，其上即已載明到期日為99年6月30日等語，經查
      ：
   1、按證明應證事實之證據資料，並不以可直接單獨證明之直
      接證據為限。凡先綜合其他情狀，證明某事實，再由某事
      實為推理，資以證明應證事實，該證明某事實之間接證據
      ，亦包括在內，此有最高法院85年度台上字第856號裁判
      要旨可稽。
   2、被上訴人主張上訴人廖佳熙未能清償附表2所示8張支票票
      款，為換回其中編號2、3、5、6支票，而簽發系爭200 萬
      元本票予被上訴人，堪以採信，前已述及，可徵上訴人簽
      發系爭200萬元本票，係為換票及擔保被上訴人對於上訴
      人廖佳熙之債權。又上訴人廖佳熙於原審陳稱「我都是每
      個月還錢給原告，因為我有跟原告講我每個月就是還她4
      萬元，沒有說還到什麼時候，就是每個月還她，如果上個
      月有少，下個月就補齊」，（見100年4月12日言詞辯論筆
      錄，即原審卷宗第50頁），則以每月4萬元計算，縱使4萬
      元均屬清償本金而不計利息，則本金200萬元清償完畢尚
      需4年多，若謂上訴人廖佳熙與被上訴人合意上訴人所簽
      發之系爭200萬元本票，為未記載到期日之本票，視為見
      票即付，則自系爭200萬元本票之發票日期即96年11月6日
      起3年間，至99年11月5日為止，如被上訴人未能行使系爭
      200萬元本票票據權利，上訴人廖佳熙即可拒絕給付票款
      ，亦即上訴人廖佳熙依照上開還款計畫按月給付4萬元，
      上訴人廖佳熙尚未清償債務完畢，於99年11月6日起，上
      訴人廖佳熙即可拒絕給付系爭200萬元本票票款，顯與上
      訴人廖佳熙簽發系爭200萬元本票，係為換票及擔保債權
      之原意相違。
   3、此外，另佐以被上訴人就200萬元本票票款與利息部分，
      依據票據法第123條之規定聲請本院裁定准予對上訴人廖
      佳熙強制執行，經本院以99年度司票字第7698號民事裁定
      准許在案，上開裁定並由上訴人廖佳熙本人親自於99 年7
      月30日收受，此有送達回證可稽（見本院99年度司執字第
      7698號民事聲請事件卷宗），則上訴人廖佳熙自收受上開
      裁定起，迄至本案被上訴人於原審追加廖佳熙為相對人即
      100年4月間為止，上訴人廖佳熙對於系爭200萬元本票債
      務均未提起訴訟，而系爭200萬元本票如於發票時未記載
      到期日亦未授權他人為票載到期日之記載、屬見票即付之
      本票，則衡之常情，上訴人廖佳熙當以此為由提起訴訟，
      主張被上訴人之系爭200萬元本票債權請求權已經罹於時
      效而歸於消滅，惟上訴人竟捨此權利主張及救濟途徑，顯
      與經驗法則有違，且與交易常情不符。
   4、綜上，本院認上訴人廖佳熙主張系爭200萬元本票為未記
      載到期日之見票即付之本票，為不可採。被上訴人主張其
      收受系爭200萬元本票，其上已經記載到期日為99年6月30
      日，堪以採信。按票據上之權利，對本票發票人，自到期
      日起算，三年間不行使，因時效而消滅，本票之執票人，
      對前手之追索權，自作成拒絕證書日起算，一年間不行使
      ，因時效而消滅，票據法第22條第1項、第2項規定甚詳。
      系爭200萬元本票之到期日為99年6月30日，則被上訴人於
      99年7月19日聲請本院就系爭200萬元本票裁定准予強制執
      行，此有本院收狀戳章為證（見被上訴人之民事聲請狀，
      附於本院99年度司票字第7698號卷宗內），並於100年4月
      7日在原審具狀追加上訴人廖佳熙為本案相對人，請求上
      訴人廖佳熙給付系爭200萬元本票票款，又前於99年12月
      22日對上訴人張麗玉請求給付系爭200萬元本票票款，依
      據上開法文之規定，上訴人主張被上訴人之系爭200萬元
      本票權利請求權罹於時效而歸於消滅，應非有據。
十、綜上所述，被上訴人主張其為系爭本票之執票人，上訴人廖
    佳熙為發票人，上訴人張麗玉為背書人，被上訴人本於票據
    關係，請求上訴人連帶給付票款共計250萬元，就系爭200萬
    元本票部分請求自99年6月30日起，就系爭50萬元本票部分
    請求自99年7月10日起，均至清償日止，按年息6％計算之利
    息，為有理由。原審為被上訴人勝訴之判決，經核並無不合
    ，上訴人指摘原判決不當，求為廢棄改判，如其上訴聲明所
    示，為無理由，上訴人之上訴應予駁回。
十一、本案事證已臻明確，上訴人雖聲請就系爭200萬元本票到
      期日之記載，為筆跡之鑑定，及聲請本院依據民事訴訟法
      第367條之1之規定「法院認為必要時，得依職權訊問當事
      人」，訊問上訴人，然本院認為上訴人廖佳熙於簽發系爭
      200萬元本票時，應無使系爭200萬元本票為見票即付本票
      之真意，理由已如前所述，與上訴人廖佳熙於原審已經由
      本人親自到庭陳述，（見原審100年4月12日言詞辯論筆錄
      ，即原審卷宗第49頁至51頁），以及上訴人並未釋明有何
      由本院依職權訊問上訴人之必要性，故本院認上訴人上開
      調查證據之聲請，經核與本案判決結果無影響，而被上訴
      人其餘主張與攻擊防禦方法及已提出但未經援用之證據，
      經核亦與本案判決結果無影響，本院均不予審酌，併予敘
      明。
據上論結，本件上訴為無理由，依民事訴訟法第436條之1第3項
、第449條第1項、第85條第2項，判決如主文。
中    華    民    國  100    年    11   月    10    日
                  民事第四庭  審判長法  官  張瑜鳳
                                    法  官  陳靜茹
                                    法  官  匡  偉
以上正本係照原本作成。
本件當事人須以本判決適用法律顯有錯誤為上訴理由時，始得於
本判決送達後二十日內向本院提出上訴狀，如已於本判決宣示後
送達前提起上訴者，應於判決送達後十日內補具上訴理由（均按
他造當事人之人數附繕本），並經本院許可後方得上訴最高法院
。
中    華    民    國   100    年    11    月    10    日
                                    書記官  徐悅瑜
附表一：系爭2張本票
  ┌──────┬───────┬─────┬──────┐
  │  發票日    │ 金額（NT＄） │本票號碼  │  到期日    │
  ├──────┼───────┼─────┼──────┤
  │ 96年11月6日│ 200萬元      │CH548779  │99年6月30日 │
  ├──────┼───────┼─────┼──────┤
  │ 99年7月10日│ 50萬元       │CH677679  │無（視為見票│
  │            │              │          │即付）      │
  └──────┴───────┴─────┴──────┘
附表二：被告廖佳熙簽發之8張支票
┌──┬──────┬───────┬─────┬─────┐
│編號│  發票日    │  付款銀行    │票      號│金額（NT）│
├──┼──────┼───────┼─────┼─────┤
│ 1  │96年1月6日  │台北市第九信用│GE0000000 │15萬元    │
│    │            │合作社安和分社│          │（原告誤載│
│    │            │              │          │為35萬元）│
├──┼──────┼───────┼─────┼─────┤
│ 2  │96年1月21日 │同          上│DH0000000 │100萬元   │
├──┼──────┼───────┼─────┼─────┤
│ 3  │96年3月27日 │同          上│FE0000000 │30萬元    │
├──┼──────┼───────┼─────┼─────┤
│ 4  │96年6月16日 │同          上│FE0000000 │10萬元    │
├──┼──────┼───────┼─────┼─────┤
│ 5  │96年6月25日 │同          上│FE0000000 │20萬元    │
├──┼──────┼───────┼─────┼─────┤
│ 6  │96年6月30日 │同          上│FE0000000 │50萬元    │
├──┼──────┼───────┼─────┼─────┤
│ 7  │96年9月30日 │同          上│FE0000000 │10萬元    │
├──┼──────┼───────┼─────┼─────┤
│ 8  │97年3月25日 │同          上│GE0000000 │34萬元    │
└──┴──────┴───────┴─────┴─────┘